【裁判字號】    97,消債清,62
【裁判日期】    971219
【裁判案由】    清算事件
【裁判全文】
臺灣板橋地方法院民事裁定            97年度消債清字第62號
聲  請  人
即  債務人  甲○○
代  理  人  黃志文律師
上列當事人因消費者債務清理事件聲請清算，本院裁定如下：
    主  文
債務人甲○○自中華民國九十七年十二月十九日下午四時起開始
清算程序，並同時終止清算程序。
聲請程序費用新臺幣壹仟元由聲請人負擔。
    理  由
一、按法院開始清算程序之裁定，應載明其年、月、日、時，並
    即時發生效力；債務人之財產不敷清償清算程序之費用時，
    法院應裁定開始清算程序，並同時終止清算程序，消費者債
    務清理條例第83條第1 項、第85條第1 項分別定有明文。
二、本件聲請人即債務人主張：其因有不能清償債務之情事，於
    民國95年5 月間提出債權人清冊，以書面向最大債權金融機
    構中華國際商業銀行股份有限公司請求共同協商債務清償方
    案，並民國95年6 月7 日成立協商，約定分120 期，利率0
    ％，每月應繳金額為新臺幣（下同）18,523元，惟聲請人以
    駕駛計程車為業，每月收入僅15,000元，扣除協商成立金額
    後，尚不足3000元，無法維持最低生活，需靠同居人協助勉
    力清償，又聲請人因罹患高血壓性心臟病及糖尿病，身體狀
    況欠佳，又現年已64歲，無法另外覓得工作，故聲請人於96
    年12月無力繼續履行上開協商方案。而此事由並非係聲請人
    主觀上惡意不履行協議，實係客觀上確有不可歸責於聲請人
    之事由所致。又聲請人並無其他財產，且未經法院裁定開始
    更生程序或許可和解或宣告破產，爰依法向本院聲請清算等
    語。經查：聲請人所主張之上開事實，業據提出與所述相符
    之財產及收入狀況說明書、協議書暨無擔保債務還款計畫、
    台北縣政府稅捐稽徵處三重分處財產歸屬資料清單、財政部
    臺灣省北區國稅局95年度暨96年度綜合所得稅各類所得資料
    清單、戶籍謄本、台北市立聯合醫院中興院區開立之診斷證
    明書、財團法人金融聯合徵信中心當事人綜合信用報告—債
    務清理條例前置協商專用債權人清冊等在卷為證。此外，本
    件又查無聲請人有消費者債務清理條例第6 條第3 項、第8
    條或第82條第2 項所定駁回清算聲請之事由存在，則聲請人
    聲請清算，應屬有據。再查，聲請人並無任何財產乙節，有
    聲請人所提出之財產及收入狀況說明書、台北縣政府稅捐稽
    徵處三重分處財產歸屬資料清單、財政部臺灣省北區國稅局
    95年度暨96年度綜合所得稅各類所得資料清單為證，參酌本
    件清算程序之規模，誠堪認聲請人之財產應不敷清償清算程
    序之費用，爰依上開規定裁定開始本件清算程序，並同時終
    止清算程序。
三、又法院終止清算程序後，聲請人之債務並非當然免除，仍應
    由法院斟酌消費者債務清理條例有關免責之規定，例如本條
    例第133 條、第134 條、第135 條等，依職權認定是否裁定
    免責，故法院終止清算程序後，聲請人雖有免責之機會，惟
    其財產不敷清償清算程序之費用如係因上述條例所定不可免
    責之事由所致，法院即非當然為免責之裁定，聲請人就其所
    負債務仍應負清償之責，附此敘明。
中    華    民    國    97    年    12    月    19    日
                  民事第一庭法  官  高文淵
上為正本係照原本作成
開始清算程序之裁定不得抗告，如不服同時終止清算程序之裁定
，應於裁定送達後10日內，以書狀向本院提出抗告，並繳納抗告
費新臺幣1千元。
中    華    民    國    97    年    12    月    19    日
                            書記官  許慧貞


司法院資訊處製作；財團法人民間司法改革基金會備份。
